臺灣臺北地方法院民事裁定
111年度原訴字第38號
原      告  簡玉香  

            簡玉美  
被      告  簡大為  

上列當事人間請求變更共有物使用管理事件，本院裁定如下：
    主  文
一、本件訴訟標的價額核定為新臺幣158,521元。
二、原告應於本裁定送達後5日內，補繳裁判費新臺幣660元，逾
    期不繳，即駁回其訴。
    理  由
一、按按訴訟標的之價額，由法院核定；核定訴訟標的之價額，
    以起訴時之交易價額為準；無交易價額者，以原告就訴訟標
    的所有之利益為準，民事訴訟法第77條之1第1項、第2 項分
    別定有明文。再按，提起民事訴訟，應依民事訴訟法第77條
    之13規定，按訴訟標的價額繳納裁判費，此為必備之程式。
    又原告之訴，有起訴不合程式之情形者，法院應以裁定駁回
    之，但其情形可以補正者，審判長應定期間先命補正，同法
    第249條第1項第6款規定甚明。
二、查：
㈠、原告起訴請求被告將新北市○○區○○路000號房屋（下稱系爭房
    屋）鑰匙交付原告，並將使用、管理及收益權返還原告（見
    店簡卷第5頁），經核均係請求被告為一定行為，並非對於
    親屬關係及身分上之權利有所主張，應屬財產權訴訟，依上
    開規定，本件訴訟標的價額即應以原告如因本件訴訟獲得勝
    訴判決，所得受之客觀上利益為準。又原告前開交付鑰匙及
    返還系爭房屋使用、管理及收益權之請求，自經濟上利益觀
    之，目的均係為使用系爭房屋，訴訟利益同一，故本件訴訟
    標的價額應依起訴時系爭房屋交易價額定之。
㈡、參以系爭房屋為未辦保存登記建物，建物範圍包含卡序A0層
    次1建物（下稱A01建物）、卡序B0層次1建物（下稱B01建物
    ）、卡序A0層次2建物（下稱A02建物），其中A01建物為加
    強磚造，面積為52.1平方公尺；B01建物、A02建物均為鋼鐵
    造，面積分別為49.3、52.1平方公尺等情，有新北市政府稅
    捐稽徵處（下稱新北稅捐稽徵處）房屋稅籍證明書、新北市
    新店地政事務所111年11月22日新北店地測字第1116088323
    號函各1份為憑（見店簡卷第9頁、本院卷第57頁），由新北
    稅捐稽徵處新店分處提供之照片觀之，系爭建物應係作為住
    宅使用，亦有照片在卷可按（見本院卷第99頁），上開事實
    堪信為真。
㈢、復依新北市簡化評定房屋標準價格及房屋現值作業要點（下
    稱房屋現值作業要點）第2點規定，房屋現值之核計，以「3
    0層以下房屋構造標準單價表」、「構造別代號暨折舊率對
    照表」等表為準據，且依同要點第3點、第6點第1款規定，
    「房屋標準單價表」內用途別之歸類，依附表6「房屋用途
    類別及用途細類別代號對照表」定之，原有房屋屋頂增建樓
    房時，其構造與原有房屋不同者，該增建之樓房，則以該增
    建構造種類之層數計算。另按，「第1項建物現值之計算，
    得簡化為下列公式：建物現值＝建物單價ｘ【1 —（年折舊率ｘ
    經歷年數）】ｘ建物面積」，地價調查估計規則第12條第3項
    規定甚明。
㈣、稽之A01建物為加強磚造、用途為住宅，已如前述，依上開附
    件6對照表，屬加強磚造（C）第三類類別；B01建物、A02建
    物面積未達200平方公尺（計算式：49.3＋52.1＝101.4），應
    適用鋼鐵造未達200平方公尺（J）類別，依「新北市30層以
    下房屋構造標準單價表」，A01建物每平方公尺單價為新臺
    幣（下同）2,100元、B01建物及A02建物每平方公尺單價為8
    00元，再依前述地價調查估計規則第12條第3項、房屋現值
    作業要點第6點第1款、新北市房屋構造別代號暨折舊率對照
    表㈠規定計算，A01建物現值為91,029元（計算式：2,100×【
    1 —（1.2％×14）】ｘ52.1＝91,029，小數點以下四捨五入），
    B01建物、A02建物現值為67,492元（計算式：800×【1 —（1
    .2％×14）】ｘ【49.3＋52.1】＝67,492，小數點以下四捨五入
    ），合計系爭建物現值為158,521元（計算式：91,029＋67,4
    92＝158,521）。
㈤、基上，本件訴訟標的價額核定為158,521元，應徵第一審裁判
    費1,660元，原告前已繳納裁判費1,000元，尚應補繳660元
    （計算式：1,660－1,000＝660）。茲限原告於本裁定送達後5
    日內，補繳上開金額，逾期未補正，即駁回其訴。
三、依首開規定，裁定如主文。
中　　華　　民　　國　　111 　年　　12　　月　　9 　　日
                  民事第八庭    法　官　吳佳樺
以上正本係照原本作成。
如不服本裁定關於核定訴訟標的價額部分，應於送達後10日內向
本院提出抗告狀，並繳納抗告費新臺幣1,000元；其餘關於命補
繳裁判費部分，不得抗告。
中　　華　　民　　國　　111 　年　　12　　月　　9 　　日
　　　　　　　　　　　　　　　　書記官　黃湘茹